【裁判字號】    94,簡,408
【裁判日期】    950126
【裁判案由】    就業服務法
【裁判全文】
高雄高等行政法院簡易判決
                                     94年度簡字第00408號
原      告  甲○○
被      告  雲林縣政府
代  表  人  乙○○縣長
訴訟代理人  丙○○
上列當事人間因就業服務法事件，原告不服行政院勞工委員會中
華民國94年10月17日勞訴字第0940038588號訴願決定，提起行政
訴訟。本院判決如下：
    主  文
原告之訴駁回。
訴訟費用由原告負擔。
    事  實  及  理  由
一、原告起訴後，被告代表人業於94年12月20日由代理縣長變更
    為乙○○，被告以新任代表聲明承受訴訟，核無不合，應予
    准許。
二、緣本案原告未經申請許可，非法容留越南籍逃逸外籍勞工良
    氏翠（LUONG THI THUY，護照號碼：A0000000A），至雲林
    縣斗六市○○路72號旁其所經營之順興釣蝦場內KTV包廂從
    事坐檯等工作，案經南投縣政府警察局南投分局於民國（下
    同）94年4月27日19時15分許查獲，並以94年5月17日投投警
    外字第0940008651號函移由被告審查違章成立，乃認原告違
    反就業服務法第44條規定，依同法第63條第1項規定，以94
    年5月31日府勞動字第09415015691號處分書，裁處原告罰鍰
    新台幣（下同）15萬元；原告不服，提起訴願，遭決定駁回
    ；遂提起本件行政訴訟。
三、原告起訴意旨略謂：(一)順興釣蝦場係林坤興所經營，有雲林
    縣稅捐稽徵處94年3月娛樂稅核定稅額繳款書在卷足證，然
    訴願決定認該釣蝦場為原告所經營，顯與事實不符，是縱使
    該釣蝦場有容留逃逸外勞從事坐檯工作，亦與原告無關。(二)
    就業服務法第44條規定：「非法容留外國人從事工作」，該
    「容留」之意，無非係指提供工作場所之行為。經查本件係
    由南投縣政府警察局南投分局於94年4月27日19時15分在雲
    林縣斗六市○○街25號3樓查獲外籍勞工良氏翠（LUONG THI
    THUY），並非在雲林縣斗六市○○路72號旁之順興釣蝦場查
    獲，而上開查獲地點係由廖昌輝所居住，有廖昌輝國民身分
    證一張在卷可稽，原告則係居住於嘉義縣民雄鄉松子腳37號
    之5，是以該查獲地點亦非原告所提供，且該外籍勞工良氏
    翠均係由前往釣蝦場之客人自行帶去，平日原告又不在該釣
    蝦場內，良氏翠（LUONG THI THUY）前往釣蝦場原告亦均不
    知，足認原告並無容留該外勞良氏翠（LUONG THI THUY）之
    行為，更無從提供被查獲地點與該逃逸外勞坐檯之可能云云
    ，並求為判決訴願決定及原處分均撤銷。
四、被告答辯意旨略謂：(一)本件原告非法容留越南籍逃逸外籍勞
    工良氏翠（LUONG THI THUY）至雲林縣斗六市○○路72號旁
    其所經營之順興釣蝦場內KTV包廂從事坐檯等工作，案經南
    投縣政府警察局南投分局於94年4月27日19時15分循線查獲
    ，有原告、外國人良氏翠（LUONG THI THUY）之調查筆錄及
    南投縣政府警察局南投分局刑案照片-英英（即良氏翠）有
    原告簽名於上等影本資料附原處分卷可稽。(二)原告雖為前揭
    之主張，惟稽之原告與該外籍勞工良氏翠（LUONG THI THUY
    ）之調查筆錄，原告於調查筆錄坦稱：「（順興釣蝦場與艾
    妮護膚中心是何人經營？）順興釣蝦場我是幕後老闆，艾妮
    護膚中心是我朋友叫廖昌輝所經營。」「（順興釣蝦場有幾
    間KTV包廂？．．．）目前有四間KTV包廂。」「（警方所查
    獲之二名越南女子綽號「貞貞」與「英英」是否到你所經營
    之KTV坐檯？．．．）有的。．．．」及外國人良氏翠（LUO
    NG THI THUY）於調查筆錄亦稱「（是何人介紹妳到順興釣蝦
    場上班？）是我看報紙夾報後打電話去問，然後老闆『小白
    』就說可以上班，老闆『小白』就接我到中山國寶那裡休息
    等看看可不可以上班。」「（你是否認識甲○○『綽號小白
    』（經警方提示相片指認）？．．．）就是老闆『小白』沒
    錯。」次按行政院勞工委員會91年9月11日勞職外字第09102
    05655號函釋「查『就業服務法』（以下簡稱本法）第44條
    規定『任何人不得非法容留外國人從事工作。』係指『自然
    人或法人』與外國人間雖無聘僱關係，但有未依本法及相關
    法令規定申請許可，即容留外國人停留於某處所為其從事勞
    務提供或工作事實之行為而言．．．。」據上，原告已自承
    是順興釣蝦場之幕後老闆，對順興釣蝦場之設備、經營狀況
    及良氏翠（LUONG THI THUY）之上班情形亦熟稔甚詳，對順
    興釣蝦場及其內之KTV包廂，屬有權管控之人，良氏翠（LUO
    NG THI THUY）亦稱原告為老闆。是本件原告非法容留越南
    籍逃逸外勞良氏翠（LUONG THI THUY）至雲林縣斗六市○○
    路72號旁其所經營之順興釣蝦場內KTV包廂從事坐檯等工作
    之違規情事洵堪認定，原告前開所陳，無非飾卸之詞等語置
    辯，並求為判決駁回原告之訴。
五、按「除本法另有規定外，外國人未經雇主申請許可，不得在
    中華民國境內工作。」「任何人不得非法容留外國人從事工
    作。」「違反第44條或第57條第1款．．．規定者，處新台
    幣15萬元上75萬元以下罰鍰。．．．」就業服務法第43條、
    第44條及第63條第1項定有明文。次按「查『就業服務法』
    （以下簡稱本法）第44條規定『任何人不得非法容留外國人
    從事工作。』係指『自然人或法人』與外國人間雖無聘僱關
    係，但有未依本法及相關法令規定申請許可，即容留外國人
    停留於某處所為其從事勞務提供或工作事實之行為而言．．
    ．。」復為行政院勞工委員會91年9月11日勞職外字第09102
    05655號函釋有案。該函釋係主管機關對就業服務法第44條
    適用疑義所為之釋示，並未逾越該法意旨，本院自得予以援
    用。
六、原告非法容留越南籍逃逸外勞良氏翠（LUONG THI THUY ，
    護照號碼：A0000000A），至雲林縣斗六市○○路72號旁其
    所經營之順興釣蝦場內KTV包廂從事坐檯等工作，違反就業
    服務法第44條之規定，案經南投縣政府警察局南投分局於94
    年4月27日19時15分查獲，遂於94年5月17日投投警外字第09
    40008651號函移由被告審查違章成立，乃依就業服務法第44
    條、第63條第1項規定，以94年5月31日府勞動字第09415015
    691號處分書，裁處原告罰鍰15萬元等情，有原告及訴外人
    良氏翠（LUONG THI THUY）於南投縣政府警察局南投分局所
    製作之調查筆錄、外勞居留資料查詢明細內容顯示畫面、南
    投縣警察局南投分局94年5月17日投投警外字第0940008651
    號函辦通知書、被告94年5月31日府勞動字第09415015691號
    處分書等附於原處分卷可稽，洵堪信為真實。
七、原告雖主張順興釣蝦場係林坤興所經營，縱使該釣蝦場有容
    留逃逸外勞從事坐檯工作，亦與原告無關。又該外籍勞工係
    於雲林縣斗六市○○街25號3樓查獲，而上開地點係由廖昌
    輝所居住，原告則係居住於嘉義縣民雄鄉松子腳37號之5，
    是以該查獲地點亦非原告所提供，且該外籍勞工良氏翠均係
    由前往釣蝦場之客人自行帶去，平日原告又不在該釣蝦場內
    ，足認原告並無容留該外勞良氏翠（LUONG THI THUY）之行
    為云云；然查，原告於警訊時稱：「（問：警方人員於4月
    27日19時15分持南投地方法院所開立之94年度聲搜字第128
    號搜索票到雲林縣斗六市○○路72號旁順興釣蝦場當時你是
    否在場？）我在現場配合警方搜索，我主動配合到警局說明
    。」「（問：順興釣蝦場與艾妮護膚中心是何人經營？）順
    興釣蝦場我是幕後老闆，艾妮護膚中心是我朋友叫廖昌輝所
    經營。」「（問：順興釣蝦場共有幾間KTV包廂？經營方式
    ？）目前有四間KTV包廂。．．．」「（問：警方所查獲之
    二名越南女子綽號『貞貞』與『英英』是否到你所經營之KT
    V坐檯？．．．）有的。．．．」等語（詳原處分卷第6頁、
    第8頁背面、第9頁）；又訴外人即該外國籍勞工良氏翠（LU
    ONG THI THUY）亦稱：「（問：是何人介紹妳到順興釣蝦場
    上班？）是我看報紙夾報後打電話去問，然後老闆『小白』
    就說可以上班，老闆『小白』就接我到中山國寶那裡休息等
    看看可不可以上班。」「（你是否認識甲○○『綽號小白』
    （經警方提示相片指認）？．．．）就是老闆『小白』沒錯
    。」等語（詳原處分卷第11頁背面、第12頁），核相符合，
    足見原告確有容留該外籍勞工在雲林縣斗六市○○路72 號
    旁其所經營之順興釣蝦場內KTV包廂從事坐檯等工作無訛，
    且原告既自承係順興釣蝦場之幕後老闆，則其住所設於何處
    ，尚與經營釣蝦場並僱用外籍勞工從事坐檯無關，是其主張
    順興釣蝦場係林坤興所經營，縱使該釣蝦場有容留逃逸外勞
    從事坐檯工作，亦與原告無關。又該外籍勞工係於雲林縣斗
    六市○○街25號3樓查獲，而上開地點係由廖昌輝所居住，
    原告則係居住於嘉義縣民雄鄉松子腳37號之5，是以該查獲
    地點亦非原告所提供，且該外籍勞工良氏翠均係由前往釣蝦
    場之客人自行帶去，平日原告又不在該釣蝦場內，足認原告
    並無容留該外勞之行為云云，並不可採。
八、綜上所述，原告主張既不可採，則被告以其未經申請許可，
    非法容留越南籍逃逸外籍勞工良氏翠（LUONG THI THUY ，
    護照號碼：A0000000A），至雲林縣斗六市○○路72號旁其
    所經營之順興釣蝦場內KTV包廂從事坐檯等工作，違反就業
    服務法第44條之規定，依同法第63條第1項規定，裁處罰鍰
    15萬元，揆諸前開規定，並無違誤；訴願決定予以維持，亦
    無不合；原告起訴意旨求為均予撤銷，為無理由，應予駁回
    ，並不經言詞辯論為之。
九、據上論結，本件原告之訴為無理由，爰依行政訴訟法第236
    條、第233條第1項、第195條第1項後段、第98條第3項前段
    ，判決如主文。
中    華    民    國    95    年     1    月   26     日
                        第二庭法  官  戴見草
以上正本係照原本作成。
如不服本判決，應於送達後20日內，向本院提出上訴狀並表明上
訴理由，如於本判決宣示後送達前提起上訴者，應於判決送達後
20日內補提上訴理由書（須按他造當事人人數附繕本）。
提起上訴應預繳送達用雙掛號郵票7份（每份34元）。
中    華    民    國    95    年     1    月   26     日
                              書記官  蔡玫芳
附註:
行政訴訟法第235條（第1項、第2項）:
對於適用簡易程序之裁判提起上訴或抗告，須經最高行政法院之
許可。
前項許可，以訴訟事件所涉及之法律見解具有原則性者為限。


司法院資訊處製作；財團法人民間司法改革基金會備份。
